【裁判字號】    90,訴,358
【裁判日期】    900629
【裁判案由】    毒品危害防制條例
【裁判全文】
臺灣高雄地方法院刑事判決                            九十年度訴字第三五八號
    公  訴  人  臺灣高雄地方法院檢察署檢察官
    被      告  乙○○
    選任辯護人  單文程
右列被告因違反毒品危害防治條例案件，經檢察官提起公訴（九十年度偵字第五二三
號），本院判決如左：
    主  文
乙○○共同連續販賣第二級毒品，處有期徒刑柒年貳月。
扣案安非他命驗後毛重壹點捌公克沒收銷燬之。
乙○○因販賣第二級毒品安非他命所得之財物新臺幣陸仟元沒收之，如全部或一部不
能沒收時，以其財產抵償之。
    事  實
一、乙○○明知一真實姓名年籍均不詳、綽號「阿源」（或同音，以下同）之成年男
    子，係基於意圖營利之概括犯意，委託其交付第二級毒品安非他命與購買毒品之
    人，竟基於與該名綽號「阿源」之成年男子共同意圖營利之概括犯意，於民國（
    下同）八十九年十二月六日二十三時許及同年月十五日二十一時三十分許，先後
    二次在高雄市○○區○○路上兔寶寶電子遊藝場內及高雄市○○區○○路上東北
    電子遊藝場內，分別以每包新台幣（下同）三千元之價格，連續將安非他命販賣
    並交付予購買毒品之人，該名綽號「阿源」之成年男子則以每交付一包，給與乙
    ○○五百元及無償轉讓安非他命與乙○○施用作為代價。嗣乙○○復於八十九年
    十二月二十四日下午二十一時三十分許，承上開共同販賣之犯意，再度受「阿源
    」之委託，欲在高雄市○○區○○路與民生路口之「高雄木瓜牛奶冷飲店」騎樓
    地，以每包三千元之價格，交付一包安非他命與一位真實姓名年籍均不詳、穿西
    裝之成年男子時，為警於八十九年十二月二十四日下午二十一時五十五分許，在
    上址盤查查獲，並扣得該名綽號「阿源」之成年男子所有交付乙○○販賣之結晶
    體一包（驗前毛重一點八五公克），該結晶體經送驗結果確認為第二級毒品安非
    他命無訛（驗後毛重一點八公克）。
二、案經高雄市政府警察局移送臺灣高雄地方法院檢察署檢察官偵查起訴。
    理  由
一、訊據被告矢口否認有右揭販賣安非他命犯行，辯稱：該安非他命係案外人甲○○
    以找朋友為名要求伊載甲○○至被查獲之現場即高雄市○○區○○路與民生路口
    之「高雄木瓜牛奶冷飲店」騎樓地，伊不知甲○○將安非他命放在安全帽內，直
    至遭警方查獲時，伊心想反正自己有吸用，乾脆承認是自己的就好，孰料在警方
    之誘導下，竟變成販賣毒品罪嫌，然伊確無上開販賣安非他命之事實云云；惟查
    被告右揭犯罪事實，業據被告乙○○於警局初訊及偵訊中坦承不諱，並經證人即
    查獲之員警高雄市政府警察局保安警察大隊黎明中隊警員丙○○到庭證述無訛；
    又經本院勘驗警訊之錄音帶結果，確認警訊中筆錄之記載完全根據被告所敘述而
    紀錄無訛，亦有勘驗筆錄乙份在卷可考；是縱被告抗辯上開交付伊安非他命而共
    同販賣之人係甲○○屬實（此部分另行移送檢察官偵辦），亦無解於被告共同販
    賣安非他命之事實（至於得否減刑應嗣確實查獲後再行斟酌），被告前揭辯解，
    自不足採。此外並有扣案之結晶體一包（驗前毛重一點八五公克）扣案可資佐證
    ，又上開結晶體經本院送請高雄醫學大學附設中和紀念醫院鑑驗結果，確認為第
    二級毒品安非他命無訛，有該院九十年五月二十二日編號９００５─１５３號檢
    驗報告乙紙在卷可稽，事證明確，被告犯行堪以認定，應予依法論科。
二、核被告所為，係犯毒品危害防制條例第四條第二項販賣第二級毒品罪。被告與「
    阿源」間，就上開販賣第二級毒品安非他命，有犯意之聯絡及行為之分擔，均為
    共同正犯，公訴意旨認被告上開所為係幫助犯，起訴法條尚有未洽，應予變更。
    又被告與「阿源」先後多次共同販賣第二級毒品犯行，時間緊接，犯罪構成要件
    相同，顯係基於概括犯意為之，應依連續犯規定論以一罪，並依法加重其刑。爰
    審酌被告素行尚可，然無視於政府掃毒決心，竟為此犯行，犯初承認嗣又否認之
    態度，僅共同販賣三次所造成之危害尚非鉅大，並其他一切情狀，量處如主文所
    示之刑，以示懲儆。扣案之安非他命一包（驗後毛重一點八公克）係第二級毒品
    ，應依毒品危害防制條例第十八條第一項前段規定沒收銷燬之。被告與該名綽號
    「阿源」之成年男子販賣安非他命所得六千元，應依毒品危害防制條例第十九條
    第一項規定沒收，如全部或一部不能沒收時，應追徵其價額或以其財產抵償之。
三、至被告所稱上開共犯「阿源」係本件證人甲○○（姓名年籍在卷），是否屬實，
    應檢察官另行偵辦（此併涉及本件被告得否依毒品危害防治條例第十七條之規定
    減刑），附此敘明。
據上論斷，應依刑事訴訟法第二百九十九條第一項前段、第三百條，毒品危害防制條
例第四條第二項、第十八條第一項前段、第十九條第一項、刑法第十一條前段、第二
十八條、第五十六條，判決如主文。
本案經檢察官陳瑞堯到庭執行職務。
中      華      民      國      九十      年      六      月    二十九  日
                                  臺灣高雄地方法院刑事第六庭
                                      法  官  張世賢
右正本證明與原本無異。
如不服本判決，應於判決送達後十日內，向本院提出上訴狀。
                                      書記官  蔡琬玲
中      華      民      國      九十      年      六      月    二十九  日


司法院資訊處製作；財團法人民間司法改革基金會備份。
